臺灣臺中地方法院臺中簡易庭小額民事判決
110年度中小字第4793號
原      告  王怡鈞  
訴訟代理人  宋宇軒  
被      告  向玄禮  


上列當事人間請求損害賠償事件，經本院於民國111年2月18日言
詞辯論終結，判決如下：
    主    文
被告應給付原告新臺幣23,460元，及自民國111年2月4日起至清
償日止，按年息百分之5計算之利息。
原告其餘之訴駁回。
訴訟費用新臺幣1,000元，其中新臺幣520元由被告負擔，餘由原
告負擔。
本判決原告勝訴部分得假執行。
    事 實 及 理 由
一、原告主張：被告於民國110年8月20日上午11時31分許，駕駛
    車牌號碼0000-00號營業用小貨車，行經臺中市○○區○○路0段
    0000號時，因未注意車前狀況，致撞及由原告所有並由訴外
    人甲○○駕駛之車牌號碼000-0000號自用小客車（下稱系爭車
    輛），造成系爭車輛受損，被告自應負損害賠償之責。又系
    爭車輛經送修復後，支出修復費用新臺幣（下同）44,936元
    （工資19,177元、零件25,759元），爰依民法第184條第1項
    前段、第191條之2、第196條提起本件訴訟，請求被告賠償
    等語。並聲明：被告應給付原告44,936元，及自起訴狀繕本
    送達翌日起至清償日止，按年息百分之5計算之利息。
二、被告則以：經詢問原廠工資普遍高於副廠兩倍，屢次向原告
    釋出賠償誠意，提出伊較能負擔之金額，但均遭原告無視，
    不願去原廠外之車廠估價，甚而提出其他不合理之金額要求
    伊賠償，伊實難以負擔，且系爭車輛應依定率遞減法予以折
    舊等語，資為抗辯。並聲明：原告之訴駁回。
三、得心證之理由
  ㈠原告主張被告於上開時地與系爭車輛發生碰撞，造成系爭車
    輛受損之事實，業據其提出與其所述相符之道路交通事故現
    場圖、初步分析研判表、估價單、現場照片、調解不成立證
    明書等件為證，並經本院依職權向臺中市政府警察局第五分
    局調取道路交通事故調查卷宗（含道路交通事故現場圖、道
    路交通事故調查報告表、道路交通事故談話紀錄表、道路交
    通事故補充資料表、現場照片、初步分析研判表等資料）查
    核無訛，而被告對於原告主張之事實，於本院言詞辯論期日
    時並未爭執，視同自認。原告主張之事實，自堪信為真實。
　㈡按因故意或過失，不法侵害他人之權利者，負損害賠償責任
    ；汽車、機車或其他非依軌道行駛之動力車輛，在使用中加
    損害於他人者，駕駛人應賠償因此所生之損害，民法第184
    條第1 項前段、第191條之2前段分別定有明文。又汽車行駛
    時駕駛人應注意車前狀況及兩車併行之間隔，並隨時採取必
    要之安全措施，道路交通安全規則第94條第3項亦有明文。
    經查，系爭事故之肇事原因業經被告於事故後之警詢筆錄中
    自陳：「我駕駛6265-SM號營業用小貨車，沿太原路慢車道
    往建和路方向直行，當時我手機響了，我就低頭查看時，不
    慎去撞到路邊車輛，我當下因為有工作要忙，所以就沒完成
    報案程序，沒有留下聯絡方式給對方，就開車離去了。」等
    語，顯見被告駕駛車輛時分心使用手機，而對前方路況反應
    不及，致撞擊停放於路邊停車格之系爭車輛而肇事(見本院
    卷第37、43頁道路交通事故現場圖及道路交通事故談話紀錄
    表)，足認本件損害之發生，應由被告負全部過失責任甚明
    ，被告自應依民法第184條第1項前段、第191條之2前段規定
    ，負損害賠償責任。
  ㈢復按損害賠償，除法律另有規定或契約另有訂定外，應以填
    補債權人所受損害及所失利益為限；不法毀損他人之物者，
    被害人得請求賠償其物因毀損所減少之價額。民法第216條
    第1 項、第196條分別定有明文。而所謂請求賠償物被毀損
    所減少之價額，得以修理費用為估定標準，但以必要者為限
    ，例如修理材料以新品換舊品，應予折舊（最高法院77年度
    第9 次民事庭會議決議參照）。經查，系爭車輛之修理費用
    44,936元，係包含工資19,177元、零件25,759元，已如前述
    。其中零件部分因係以新品替換舊品，依上開說明，自應扣
    除折舊，至工資及烤漆費用則無折舊問題。依行政院所頒「
    固定資產耐用年數表」及「固定資產折舊率表」規定，小客
    車之耐用年數為5年，依定率遞減法每年折舊千分之369 。
    且營利事業所得稅查核準則第95條第6 項規定「固定資產提
    列折舊採用定率遞減法，以1年為計算單位，其使用期間未
    滿1 年者，按實際使用之月數相當於全年之比例計算之，不
    滿1 月者，以月計」。查系爭車輛為106年10月出廠（見本
    院卷第87頁系爭車輛行車執照），參照民法第124條規定意
    旨，推定其出廠日期為106年10月15日，至110年8月20日本
    件事故發生為止，依前揭規定計算，系爭車輛計算折舊之使
    用期間為3年又11月。準此，經扣除系爭車輛使用期間之折
    舊額後，原告得請求之零件費用為4,283元（計算式詳附表
    ），再加計工資19,177元，是以，本件系爭車輛之合理修繕
    金額合計23,460元（計算式：4,283＋19,177＝23,460），原
    告請求被告給付系爭車輛修理費用損害額自應該數額為限。
    被告雖辯稱原廠工資普遍高於副廠兩倍，原告不願至原廠以
    外之車廠估價、維修，伊實難以負擔等語；惟汽車原廠多為
    全國連鎖性企業，所提供服務品質、技術及零件價值，與民
    間業者所經營之汽車修護廠仍有差異，又一般私人民營之汽
    車修護廠就其營業所提供之商品或服務，或為銷售商品、或
    為提供服務、或為拓展業績人脈之目的，對消費者提供較為
    優惠或折扣之金額，乃一般社會常見之消費型態。且系爭車
    輛傷及烤漆，原廠漆與副廠漆料未必一致，為避免烤漆後產
    生色差，車主回原廠修復仍有其必要性。是原告將系爭車輛
    送至原廠維修之估價金額，高於副廠之估價金額，實與一般
    常理相符，被告此部分所辯即無理由。
  ㈣末按給付有確定期限者，債務人自期限屆滿時起，負遲延責
    任；給付無確定期限者，債務人於債權人得請求給付時，經
    其催告而未為給付，自受催告時起，負遲延責任。其經債權
    人起訴而送達訴狀，或依督促程序送達支付命令，或為其他
    相類之行為者，與催告有同一之效力，民法第229條第1 項
    、第2 項分別定有明文。又按遲延之債務，以支付金錢為標
    的者，債權人得請求依法定利率計算之遲延利息。但約定利
    率較高者，仍從其約定利率；應付利息之債務，其利率未經
    約定，亦無法律可據者，週年利率為百分之5，民法第233條
    第1項、第203條亦分別明定。查原告對被告之侵權行為損害
    賠償債權，核屬無確定期限之給付，既經原告提起本件民事
    訴訟，且起訴狀繕本於111年2月3日合法送達被告（111年1
    月14日公示送達，111年2月3日送達生效，送達證書見本院
    卷第77頁），則原告請求被告自起訴狀繕本送達被告之翌日
    即111年2月4日起至清償日止，按週年利率百分之5計算之遲
    延利息，核無不合，應予准許。
四、綜上所述，原告依上開規定，請求被告給付23,460元，及自
    111年2月4日起至清償日止，按年息百分之5計算之利息，為
    有理由，應予准許。逾此部分之請求，則屬無據，應予駁回
    。
五、本件事證已臻明確，兩造其餘攻擊防禦方法及所舉證據，經
    審酌結果，與本件判決結論均無影響，爰不一一論述，附此
    敘明。
六、本件原告勝訴部分，係適用小額訴訟程序而為被告敗訴之判
    決，依民事訴訟法第436 條之20規定，應依職權宣告假執行
    行。
七、依民事訴訟法第436條之19第1 項、第79條規定，本件訴訟
    費用額確定為1,000元（即原告繳納之第一審裁判費1,000元
    ），應由兩造依其勝敗之比例分擔，命由被告負擔520元，
    餘由原告負擔。
中　　華　　民　　國　　111 　年　　3 　　月　　22　　日
                      臺灣臺中地方法院臺中簡易庭
                                  法　官　張清洲
附表
-----
折舊時間           金額
第1年折舊值        25,759×0.369=9,505
第1年折舊後價值    25,759-9,505=16,254
第2年折舊值        16,254×0.369=5,998
第2年折舊後價值    16,254-5,998=10,256
第3年折舊值        10,256×0.369=3,784
第3年折舊後價值    10,256-3,784=6,472
第4年折舊值        6,472×0.369×(11/12)=2,189
第4年折舊後價值    6,472-2,189=4,283
以上為正本係照原本作成。
如不服本判決，應於送達後廿日內，以判決違背法令為理由，向
本院提出上訴狀並表明上訴理由（上訴理由應表明一、原判決所
違背之法令及其具體內容；二、依訴訟資料可認為原判決有違背
法令之具體事實），如於本判決宣示後送達前提起上訴者，應於
判決送達後廿日內補提上訴理由書（須附繕本）。
中　　華　　民　　國　　111 　年　　3 　　月　　22　　日
                                  書記官  陳慧津